臺灣臺南地方法院刑事判決　　　　　　　 100年度易字第44號
公　訴　人　臺灣臺南地方法院檢察署檢察官
被　　　告　吳景田
上列被告因竊盜案件，經檢察官提起公訴（99年度營偵字第1746
號），被告於本院準備程序進行中，先就被訴事實為有罪之陳述
，經本院進行簡式審判程序審理，判決如下：
    主  文
吳景田犯攜帶兇器竊盜罪，處有期徒刑柒月。扣案之複製鑰匙壹
支、口罩、手套各壹個均沒收。
    事  實
一、吳景田於民國99年9月間，曾受劉燕隆之母所託，幫忙送冰
    塊至劉燕隆位於台南市將軍區玉山里17之40號住處，而取得
    該住處大門鑰匙1支，詎吳景田因經濟負擔沈重，竟意圖為
    自己不法之所有，趁機複製該鑰匙1支，於99年11月7日15時
    許，攜帶其所有之複製鑰匙1支、口罩、手套各1個，前往劉
    燕隆上址住處，隨以該複製鑰匙開啟大門後，侵入該住宅內
    ，並在2樓儲藏室取得劉燕隆所有客觀上可對人之生命、身
    體、安全構成威脅，具有危險性而屬兇器之剪刀1 把，撬開
    2樓房間門鎖後，進入房間內搜尋財物，其後在3 樓客廳桌
    上竊得劉燕隆所有之行動電話（廠牌：HTC、型號：P5430）
    1支。嗣其於同日15時17分許，為在3樓睡午覺之劉燕隆發覺
    ，乃報警前來查獲，並當場扣得其所有供作案所用之複製鑰
    匙1支、口罩、手套各1個等物。
二、案經劉燕隆訴由台南市政府警察局學甲分局報請台灣台南地
    方法院檢察署檢察官偵查起訴。
    理  由
一、本案被告吳景田所犯刑法第306條第1項、第321條第1項第3
    款之罪，並非死刑、無期徒刑或最輕本刑有期徒刑3年以上
    之罪，亦非高等法院管轄第一審案件，且於準備程序進行中
    ，被告先就被訴事實為有罪之陳述（見本院卷第12頁背面）
    ，經告知被告簡式審判程序之旨，並聽取檢察官、被告之意
    見後，本院認為適宜進行簡式審判程序，是本案之證據調查
    ，依刑事訴訟法第273條之2規定，不受同法第159條第1項、
    第161條之2、第161條之3、第163條之1及第164條至第170條
    規定之限制，合先敘明。
二、上開犯罪事實，迭據被告於警詢、偵查及本院審理時坦承不
    諱，核與證人即告訴人劉燕隆於警詢證述之情節相符，並有
    搜索扣押筆錄、扣押物品目錄表、贓物認領保管單各1件、
    現場及扣押物照片19幀、現場勘查測繪圖、本院公務電話紀
    錄各1紙在卷可稽（見警卷第12-16、25-35頁、本院卷第21
    頁），此外，另有剪刀1支（業經警發還告訴人劉燕隆）、
    複製鑰匙1支、口罩、手套各1個扣案可資佐證。是被告上開
    自白與事實相符，堪以採信。本案事證已臻明確，被告犯行
    洵堪認定，自應依法論科。
三、按刑法第321條第1項第3款所規定之攜帶兇器竊盜罪，係以
    行為人攜帶兇器竊盜為其加重條件，此所謂兇器，其種類並
    無限制，凡客觀上足對人之生命、身體、安全構成威脅，具
    有危險性之兇器均屬之，且祇須行竊時攜帶此種具有危險性
    之兇器為已足，並不以攜帶之初有行兇之意圖為必要（最高
    法院79年台上字第5253號判例、94年度台非字第264號判決
    意旨參照）。查被告於竊盜時所持用之剪刀1支，係金屬鐵
    製材質而質地堅硬，其形狀尖銳，若持以行兇，客觀上可以
    對人之身體、生命構成威脅，具有殺傷力，依照前揭判例（
    決）之意旨，堪認屬刑法第321條第1項第3款之兇器。是核
    被告所為，係犯刑法第306條第1項之侵入住宅罪及同法第32
    1條第1項第3款之攜帶兇器竊盜罪。又被告所為無故侵入他
    人住宅及竊盜之複數舉動，係基於單一行為決意所為，且其
    行為之時間及狀態具有局部重疊之關係，故應就被告所為上
    開複數舉動，評價為法律上之一行為，是被告係以一行為同
    時觸犯上開2罪名，為想像競合犯，應從重依加重竊盜罪處
    斷。起訴書認被告上開所為，係屬個別之二罪，應予分論併
    罰，尚有誤會。爰審酌被告前已有竊盜前案紀錄，素行非佳
    ，具有完全謀生能力，不思正當努力工作營生，竟圖不勞而
    獲，隨意竊取他人財物，毫無他人所有物之概念，兼衡其竊
    取之財物價值尚非鉅額，事後已返還被害人，且犯罪後坦承
    犯行，尚有悔意等一切情狀，量處如主文所示之刑。
四、扣案之複製鑰匙壹支、口罩、手套各壹個，均為被告所有且
    供本件犯罪所用之物，業據被告供承在卷（見本院卷第15頁
    背面），爰依刑法第38條第1項第2款之規定沒收之。
據上論斷，應依刑事訴訟法第273條之1第1項、第299條第1項前
段，刑法第306條第1項、第321條第1項第3款、第55條、第38條
第1項第2款，判決如主文。
本案經檢察官詹尚晃到庭執行職務。
中    華    民    國   100    年    1     月    26    日
                刑事第二庭    法  官  張銘晃
以上正本證明與原本無異
如不服本判決應於收受本判後十日內向本院提出上訴書狀，並應
敘述具體理由。如未敘述上訴理由者，應於上訴期間屆滿後二十
日內向本院補提理由書狀（均須按他造當事人之人數附繕本，切
勿逕送上級法院）。
                              書記官  鄭梅君
中    華    民    國   100    年    1     月    26    日
附錄本件論罪科刑法條：
刑法第306條
無故侵入他人住宅、建築物或附連圍繞之土地或船艦者，處1年
以下有期徒刑、拘役或3百元以下罰金。
無故隱匿其內，或受退去之要求而仍留滯者，亦同。
刑法第321條
犯竊盜罪而有左列情形之一者，處 6 月以上、 5 年以下有期徒
刑：
一  於夜間侵入住宅或有人居住之建築物、船艦或隱匿其內而犯
    之者。
二  毀越門扇、牆垣或其他安全設備而犯之者。
三  攜帶兇器而犯之者。
四  結夥三人以上而犯之者。
五  乘火災、水災或其他災害之際而犯之者。
六  在車站或埠頭而犯之者。
前項之未遂犯罰之。